# 关于增值税的问题

提问人：sherry_hyx 时间：2013-03-22 17:07:42
请教版主：企业购入产品，而该产品属于增值税的免税范围，比如农机、肥料等，那么购入时入账是否要记“应缴税费-增值税(进项税额)”？具体怎么处理？

回答人：chenyiwei
购入免税货物，不单独确认增值税进项税额。只有增值税专用发票上注明且依法可以抵扣的进项税额才在“应交税费——应交增值税（进项税额）”科目中核算。